

Firman Perdana

Sistem Informasi

Portofolio on http://perdanamain.github.io/

TENTANG SAYA

Seorang mahasiswa Universitas Pembangunan Nasional Veteran Jawa Timur. Mahasiswa yang memiliki komitmen untuk menyelesaikan pekerjaan dengan rapi dan menjadi teman yang dapat diandalkan. Memiliki keterampilan yang baik dalam pengembangan situs web dan juga memiliki pengalaman dalam proyek pengembangan situs web.

PROFILE

• Tanggal Lahir: 07 April 2002

• Umur: 20 Tahun

Alamat : Kalijaten RT 010 / RW 002, Taman, Sidoarjo

· Hobi: sports, travelling, coding

· Ketertarikan: fullstack web development

TECH STACK

- Programming Languages (Java, VB.NET, JavaScript, PHP, Dart)
- PHP Frameworks (Codelgniter and Laravel)
- JavaScript Frameworks (Express JS, React JS, Node JS)
- Dart Framework (Flutter)
- Databases (MySQL, Oracle, MongoDB, SQL Server, PostgreSQL)

PENDIDIKAN

MI Roudlotul Banat Sidoarjo siswa 2008 - 2014

SMP YPM 1 Taman Sidoarjo Instensive Plus Class 2015 - 2017

SMA NEGERI 1 WARU Sidoarjo Jurusan IPA 2017 - 2020

Universitas Pembangunan Nasional "Veteran" Jawa Timur Sistem Informasi 2020 - Sekarang

PENGALAMAN KERJA

Binar Academy Kampus Merdeka Batch 3 Fullstack Web Developer 2022 - Sekarang

PENGALAMAN ORGANISASI

PENDIDIKAN LINGKUNGAN HIDUP

Anggota

2018

PLH merupakan sebuah organisasi di dalam SMA 1 Waru yang bertugas untuk menjaga dan merawat lingkungan demi mewujudkan lingkungan yang sehat

UKM Badminton

Anggota

2020 - Sekarang

Badminton merupakan salah satu olahraga yang melatih kelincahan dan strategi.

Pengurus UKM Badminton

Divisi Logistik

2022 - Sekarang

Divisi logistik berperan sebagai penunjang sarana dan prasarana yang dibutuhkan untuk kelancaran UKM Badminton

PENGALAMAN KEPANITIAAN

EDISI 2021

Divisi Senior Pendamping

EDISI merupakan Salah Satu rangkaian acara pengkaderan bagi mahasiswa baru untuk program studi sistem informasi

PENSI 2021

Divisi Crosspen

PENSI merupakan salah satu rangkaian acara pengkaderan bagi mahasiswa baru untuk program studi sistem informasi

MOSAIK 2022

Divisi Perkap

MOSAIK merupakan salah satu rangkaian acara pengkaderan bagi mahasiswa baru untuk fakultas ilmu komputer

MAKRAB UKM BADMINTON 2022

Kepala Divisi Perkap

MAKRAB UKM BADMINTON merupakan salah satu program kerja dari UKM Badminton Veteran dalam mempersatukan anggota baru dengan anggota lain, pengurus dan alumni

KONTAK SAYA



firman.fp123@gmai.com



082131719121



https://www.linkedin.com/in/firmanperdana/



https://perdanamain.github.io/